【裁判字號】    99,訴緝,15
【裁判日期】    990129
【裁判案由】    毒品危害防制條例
【裁判全文】
臺灣臺北地方法院刑事判決              99年度訴緝字第15號
公  訴  人  臺灣臺北地方法院檢察署檢察官
被      告  甲○○
上列被告因違反毒品危害防制條例案件，經檢察官提起公訴（九
十七年度毒偵字第二○五八號、九十七年度毒偵字第二四一○號
），被告於準備程序中先就被訴事實為有罪之陳述，經本院告以
簡式審判之旨，並聽取當事人之意見後，本院合議庭裁定行簡式
審判程序後，本院判決如下：
    主  文
甲○○施用第一級毒品，累犯，處有期徒刑柒月。扣案如附表編
號一所示之海洛因沒收銷燬之。扣案如附表編號二所示之物沒收
。
    事  實
一、甲○○前於(一)民國九十四年七月間，因竊盜案件，經臺灣桃
    園地方法院（下稱桃園地院）以九十四年度易緝字第七六號
    判決判處有期徒刑八月確定，於九十五年二月四日縮短刑期
    執行完畢；又於(二)九十五年三月間，因違反毒品危害防制條
    例案件，經桃園地院以九十五年度毒聲字第四二二號裁定送
    觀察勒戒，因認其有繼續施用毒品之傾向，經桃園地院以九
    十五年度毒聲字第六二三號裁定送戒治處所施以強制戒治一
    年，於九十六年二月十五日釋放出所，經臺灣桃園地方法院
    檢察署（下稱桃園地檢署）檢察官於九十六年七月十一日以
    九十六年度戒毒偵字第一九五號不起訴處分書為不起訴處分
    確定在案。
二、甲○○基於施用第一級毒品海洛因（下稱海洛因）及第二級
    毒品安非他命（下稱安非他命）之犯意，於九十七年六月九
    日中午十二時許，在桃園市○○路、復興路口之電子遊戲場
    之廁所內，以將海洛因及安非他命混合放入香菸內吸食之方
    式施用之。嗣於同年六月九日晚間十一時三十分許，適其行
    經臺北市○○區○○路、汀州路口，為警攔檢，當場查獲其
    持有如附表所示之物，乃接受調查，經警採集其尿液送驗發
    現呈嗎啡及安非他命陽性反應，而知甲○○有上述施用海洛
    因及安非他命之犯行。
三、案經臺北市政府警察局中正第二分局移送臺灣臺北地方法院
    檢察署檢察官偵查起訴。
    理  由
一、證據之認定：
    上開事實二之部分，有被告甲○○於前述時地為警查獲，經
    警採集其尿液送臺灣尖端先進生技醫藥股份有限公司以酵素
    免疫分析法初步檢驗及氣相層析質譜儀法確認檢驗，結果發
    現有嗎啡及安非他命陽性反應之濫用藥物檢驗報告一紙附卷
    足憑（九十七年度毒偵字第二四一０號卷第七頁參照），而
    扣案如附表編號一所示之毒品，經交通部民用航空局航空醫
    務中心以氣相層析質譜儀法檢驗，結果檢出含有海洛因成分
    之情，此有該中心於九十七年八月十五日出具之航藥鑑字第
    ０九七四０六七號毒品鑑定書一份在卷足憑（九十七年度毒
    偵字第二０五八號卷第五二頁參照），且被告於本院九十九
    年一月二十一日審理時亦供承不諱（本院當日審判筆錄參照
    ），是依(一)前開濫用藥物檢驗報告一紙及(二)扣案如附表編號
    一所示之海洛因等補強證據已足資擔保被告於本院審理中所
    為之上開任意性自白具有相當程度之真實性，而得確信被告
    前述自白之犯罪事實確屬真實，從而依被告前述自白及該等
    補強證據認定其確有為如上開事實二所示之施用海洛因及安
    非他命一次之犯行，本件事證明確，被告之犯行堪以認定。
二、論罪科刑之法律適用：
  (一)按海洛因為毒品危害防制條例第二條第二項第一款所列之第
    一級毒品，安非他命為同條例第二條第二項第二款所列之第
    二級毒品。核被告甲○○所為，係犯毒品危害防制條例第十
    條第一項之施用第一級毒品罪及同條第二項之施用第二級毒
    品罪。其持有海洛因及安非他命之低度行為，應分別為施用
    海洛因及安非他命之高度行為所吸收，均不另論罪。又被告
    以一施用毒品行為分別觸犯施用第一級毒品罪及施用第二級
    毒品罪，為想像競合犯，依刑法第五十五條之規定，應從較
    重之施用第一級毒品罪處斷。
  (二)被告有如事實一之(一)部分所載之犯罪科刑執行情形，此有臺
    灣高等法院被告全國前案紀錄表及被告所犯前開案件之判決
    各一份附卷可稽，其受徒刑之執行完畢，五年以內故意再犯
    本件有期徒刑以上之罪，為累犯，應依刑法第四十七條第一
    項之規定加重其刑。
  (三)爰審酌被告於毒品危害防制條例公布生效後曾由桃園地院裁
    定送觀察勒戒、強制戒治，並由桃園地檢署檢察官為不起訴
    處分確定（本院卷附桃園地檢署九十六年度戒毒偵字第一九
    五號不起訴處分書參照），顯見其未因前所受觀察勒戒、強
    制戒治之處分而決心改過，及其智識程度、犯後尚能坦承犯
    行、態度良好等一切情狀，量處如主文所示之刑。
  (四)扣案如附表編號一所示之海洛因，經檢驗呈海洛因成分無訛
    ，已如前述，爰依毒品危害防制條例第十八條第一項前段之
    規定，宣告沒收銷燬之。又扣案如附表編號二所示之物，為
    被告所有，且係供其為本件施用毒品犯行所用之物，業據被
    告供承在卷（本院九十九年一月二十一日審判筆錄參照），
    應依刑法第三十八條第一項第二款、第三項之規定，由本院
    宣告沒收之。
據上論斷，應依刑事訴訟法第二百七十三條之一第一項、第二百
九十九條第一項前段，毒品危害防制條例第十條第一項、第二項
、第十八條第一項前段，刑法第十一條前段、第五十五條、第四
十七條第一項、第三十八條第一項第二款，判決如主文。
本案經檢察官孫沛琦到庭執行職務。
中    華    民    國    99    年     1    月    29    日
                  刑事第九庭    法  官  林怡秀
以上正本證明與原本無異。
如不服本判決應於收受送達後十日內向本院提出上訴書狀，並應
敘述具體理由；其未敘述上訴理由者，應於上訴期間屆滿後二十
日內向本院補提理由書（均須按他造當事人之人數附繕本）「切
勿逕送上級法院」。
                                書記官  張汝琪
中    華    民    國    99    年    1     月    29    日
附表：
┌──┬─────┬────┬─────────────┐
│編號│物品名稱  │數 量   │扣 押 物 品 清 單 編 號   │
├──┼─────┼────┼─────────────┤
│ 一 │第一級毒品│毛重零點│臺灣臺北地方法院檢察署九十│
│    │海洛因    │壹玖玖零│七年度青保管字第五五二號編│
│    │          │公克、淨│號１                      │
│    │          │重零點零│                          │
│    │          │壹玖零公│                          │
│    │          │克、驗餘│                          │
│    │          │淨重零點│                          │
│    │          │零壹陸玖│                          │
│    │          │公克    │                          │
├──┼─────┼────┼─────────────┤
│ 二 │上開海洛因│壹個    │同上                      │
│    │之外包裝袋│        │                          │
└──┴─────┴────┴─────────────┘
附錄本案論罪科刑法條全文：
毒品危害防制條例第十條：
施用第一級毒品者，處六月以上五年以下有期徒刑。
施用第二級毒品者，處三年以下有期徒刑。

司法院資訊處製作；財團法人民間司法改革基金會備份。
